臺灣臺北地方法院交通事件裁定　　　　 96年度交聲字第836號
異　議　人　嘉贊有限公司
即受處分人
代　表　人　周廖德
代　理　人　甲○○
上列異議人即受處分人因違反道路交通管理處罰條例案件，對於
臺北市交通事件裁決所中華民國九十六年七月十三日所為之處分
（原處分案號：北市裁二字第裁二二－Ａ三Ｐ一三一二六六號）
聲明異議，本院裁定如下：
    主      文
異議駁回。
    理      由
一、按在設有禁止停車標誌、標線之處所不得停車，道路交通安
    全規則第一百十二條第一項第四款定有明文。次按汽車駕駛
    人停車時，在設有禁止停車標誌、標線之處所停車者，處新
    臺幣（下同）六百元以上一千二百元以下罰鍰，道路交通管
    理處罰條例第五十六條第一項第四款定有明文。
二、本件異議人即受處分人嘉贊有限公司所有ＤＴ－七五六六號
    自小客車於民國九十六年五月二十日二十時五十九分許，停
    放於設有禁止停車標線之臺北市○○○路○段三一三號前，
    為臺北市政府警察局交通警察大隊（下稱舉發機關）員警發
    現，以拍照方式存證，並以受處分人有違反道路交通管理處
    罰條例第五十六條第一項第四款規定之行為，逕行掣發臺北
    市政府警察局九十六年五月二十三日北市警交大字第Ａ三Ｐ
    一三一二六六號舉發違反道路交通管理事件通知單予以舉發
    ；嗣受處分人於應到案日期前到案，並於自動繳納罰鍰後二
    十日內提起申訴，經原處分機關函請舉發機關調查結果，仍
    認受處分人有上開違規行為，原處分機關乃依前揭道路交通
    管理處罰條例第五十六條第一項第四款及違反道路交通管理
    事件統一裁罰基準表等規定，於九十六年七月十三日以北市
    裁二字第裁二二－Ａ三Ｐ一三一二六六號裁決書裁處九百元
    罰鍰。
三、受處分人聲明異議意旨略以：舉發路段之黃線區段○○○○
    路四段三一三號前並未設置「零至二十四時黃線禁止停車」
    之標誌，而距離舉發地點最近之二處設有上開標誌處所分別
    為臺北市○○○路○段三０三號前及光復南路、忠孝東路口
    ，上開二地點與舉發地點分別距離達四十公尺及一百六十公
    尺之遠，若以上開二標誌作為舉發地點禁止停車之依據，有
    誘導民眾違規之嫌。又舉發機關檢附之採證照片中顯示之「
    零至二十四時黃線禁止停車」標誌及附牌，經伊勘查係位於
    忠孝東路四段二０六號前，與舉發地點相距數百公尺，故上
    開照片無法作為本件舉發地點設有上開標誌且為明顯易辨之
    證明，依照道路交通標誌標線號誌設置規則第一百六十八條
    之規定，民眾可於上開舉發路段停車之時間應為晚間八時至
    隔日早上七時止，伊於舉發當日晚間八時五十九分遭舉發違
    規停車，實屬有誤，故狀請撤銷上開處分云云。經查：
  (一)受處分人確有於前揭時日，將上開車輛停放於劃設禁止停放
    車輛標線之臺北市○○○路○段三一三號前一情，為受處分
    人所不否認，且有違規照片一張在卷可憑，堪信為真實。
  (二)受處分人雖辯稱：依照道路交通標誌標線號誌設置規則第一
    百六十八條規定，黃色標線之禁止停車時間為每日上午七時
    至晚間八時，所以晚上八時至隔日早上七時係可停車之時間
    ，且經伊現場勘查結果，伊停車處並無設有零時至二十四時
    禁止黃線停車標誌，距離該處最近之標誌已為四十公尺、一
    百六十公尺遠云云。惟按道路交通標誌標線號誌設置規則第
    一百六十八條第四項規定：「本標線（即黃色之禁止停車線
    ）禁止時間為每日上午七時至晚間八時，如有延長或縮短之
    必要時，應以標誌及附牌標示之。」，亦即如另以標誌、附
    牌標示其他禁止停車之時間時，即應依該規定，而依受處分
    人所提出違規停車地點即忠孝東路四段三一三號前後分別設
    置有「黃線禁止停車0-24：00」之標誌及附牌的地點分別為
    同路段三０三號、忠孝東路四段與光復南路口，有受處分人
    提出之照片二張可稽，而忠孝東路四段三０三號距離忠孝東
    路四段三一三號不過五、六戶門牌之房屋距離，距離非遠，
    行政機關實務上操作亦不可能在每戶、每棟建築物前均設置
    禁止標誌，是受處分人以標誌之距離太遠，且「忠孝東路四
    段三一三號」之違規地點前未設置「黃線禁止停車0-24：00
    」之標誌主張不罰，實有誤會。
  (三)且按汽車停車時，汽車停車時間、位置、方式及車種，如公
    路主管機關、市區道路主管機關或警察機關有特別規定時，
    應依其規定，道路交通安全規則第一百十二條第一項第十五
    款定有明文；而臺北市政府警察局於九十六年三月二十三日
    以北市警交字第０九六三一三三八六００號公告，公告事項
    一為：「本市大安區○○○路○段（復興南路至光復南路段
    兩側）違規停放車輛，本府交通管制工程處及停車管理處業
    已於九十六年三月二十日完成沿線相關標誌、標線設施，本
    局將自九十六年四月一日起針對該路段兩側違規停放車輛，
    取締拖吊移置時段，自七時至二十三時止」，上開公告並經
    該局交通警察大隊發布新聞稿，亦有前開公告及本院依職權
    於臺北市政府之公開網站所查得之新聞稿在卷可憑，足認相
    關主管機關分別以設置標誌及附牌、公告及發布新聞稿之方
    式告知用路人上開路段延長禁止停車及拖吊時段之資訊，受
    處分人不得諉為不知。是受處分人辯稱舉發機關違規拖吊上
    開車輛云云，尚不足採信。本件事證明確，受處分人所有上
    開車號車輛於前揭時地停放於設有禁止停車標線處所之違規
    行為，洵堪認定。
四、綜上所述，受處分人所有上開車輛確有於前揭時地，在設有
    禁止停車標線之處所停車之違規行為，從而原處分機關乃依
    前揭道路交通管理處罰條例第五十六第一項第四款規定，於
    九十六年七月十三日以北市裁二字第裁二二－Ａ三Ｐ一三一
    二六六號裁決書裁處受處分人九百元罰鍰，核無違誤，本件
    受處分人之異議為無理由，自應將其異議駁回。
據上論斷，應依道路交通案件處理辦法第十九條，裁定如主文。
中　　華　　民　　國　　96　　年　　7 　　月　　26　　日
                  交通法庭法　官　黎惠萍
上正本證明與原本無異。
如不服本裁定，應於裁定送達後5日內向本院提出抗告狀。
                          書記官  楊麗娟
中　　華　　民　　國　　96　　年　　7 　　月　　30　　日
